【裁判字號】    94,親,85
【裁判日期】    950306
【裁判案由】    否認子女
【裁判全文】
臺灣臺南地方法院民事判決                94年度親字第85號
原        告  丙○○
被        告  甲○○
兼法定代理人  乙○○
上列當事人間請求否認子女事件，經本院於民國九十五年二月二
十日言詞辯論終結，判決如下：
    主      文
確認被告甲○○（女，民國○○○年○月○○○日生，身分證統
一編號：Ｚ000000000號）非原告自被告乙○○受胎所
生之女。
訴訟費用由被告負擔。
    事實及理由
一、原告主張：原告與被告乙○○於民國八十三年十月十日結婚
    ，婚後原告於九十一年十月十六日離家出走，與訴外人魏仲
    凱同居，並自魏仲凱受胎，而於九十三年十月二十一日產下
    一女即被告甲○○。被告甲○○之受胎期間因係在原告與被
    告乙○○之婚姻關係存續期間，故依法推定被告甲○○為原
    告與被告乙○○之婚生女，惟被告甲○○實係原告自魏仲凱
    受胎所生之女，並非被告乙○○之親生女，原告為此爰依民
    法第一千零六十三條第二項之規定，提起本件訴訟等語。並
    聲明：如主文所示。
二、被告未於言詞辯論期日到場，亦未提出書狀作何聲明或陳述
    。
三、得心證之理由：
  （一）原告主張其與被告乙○○於八十三年十月十日結婚，嗣
        原告於九十一年十月十六日離家出走，並於九十三年十
        月二十一日產下被告甲○○，依法推定並登記為被告乙
        ○○之婚生女，惟被告甲○○實係原告自訴外人魏仲凱
        受胎所生，並非被告乙○○之親生女之事實，業據原告
        提出出生證明書一件、戶籍謄本五件為證，又本院依職
        權囑託國立成功大學醫學院附設醫院為親子血緣鑑定，
        經該院以訴外人魏仲凱與被告甲○○之基因型相似性進
        行鑑定結果，其間之親子關係指數為36646.437926，親
        子關係概率值為99.997271%，因認兩者應為親子關係無
        誤，有該院以九十四年十二月十二日成附醫婦產字第○
        九四○○一四三九○號函所檢送之血緣鑑定報告書一件
        附卷可稽，且被告對於原告主張之事實未於言詞辯論期
        日到場爭執，復未提出書狀作何聲明或陳述，是堪認被
        告甲○○確非原告自被告乙○○受胎所生，原告主張之
        事實堪信為真實。
  （二）按從子女出生日回溯第一百八十一日起至第三百零二日
        止為受胎期間；復按妻之受胎，係在婚姻關係存續中者
        ，推定其所生子女為婚生子女，前項推定，如夫妻之一
        方能證明妻非自夫受胎者，得提起否認之訴，但應於知
        悉子女出生之日起一年內為之，民法第一千零六十二條
        第一項、第一千零六十三條分別定有明文。查本件原告
        與被告乙○○於八十三年十月十日結婚，現婚姻關係仍
        存續中，原告於九十三年十月二十一日生下被告甲○○
        ，被告甲○○依法即應推定為原告與被告乙○○之婚生
        女，然被告甲○○確非原告自被告乙○○受胎所生，已
        如前述，且原告於九十四年十月十四日提起本件訴訟尚
        未逾一年之期間，揆諸首開規定，原告請求確認被告甲
        ○○非原告自被告乙○○受胎所生之女，洵屬正當，應
        予淮許。
四、據上論結，本件原告之訴為有理由，依民事訴訟法第七十八
    條、第八十五條第一項前段，判決如主文。
中    華    民    國    95    年     3    月     6    日
                  家事法庭    法  官  葉惠玲
以上為正本係照原本作成
如對本判決上訴，須於判決送達後20日內向本院提出上訴狀
中    華    民    國    95    年     3    月     6    日
                              書記官  林靜慧


司法院資訊處製作；財團法人民間司法改革基金會備份。
